【裁判字號】    91,訴,2720
【裁判日期】    920529
【裁判案由】    毒品危害防制條例
【裁判全文】
臺灣高雄地方法院刑事判決                        九十一年度訴字第二七二號
    公  訴  人  臺灣高雄地方法院檢察署檢察官
    被      告  甲○○
右列被告因毒品危害防制條例案件，經檢察官聲請簡易判決處刑（九十一年度毒偵字
第二四八五號），經本院認為不宜（九十一年度鳳簡字第七００號）改分通常審判程
序審理，暨移
決如左：
    主  文
甲○○連續施用第一級毒品，處有期徒刑捌月。
    事  實
一、甲○○曾於民國八十八年間因施用毒品案件，經本院以八十八年度毒聲字第五八
    四一號裁定送觀察、勒戒後，認有繼續施用毒品之傾向，再經本院以八十八年度
    毒聲字第七三五四號裁定令入戒治處所施以強制戒治一年，嗣因停止戒治付保護
    管束，後因戒治期滿，經臺灣高雄地方法院檢察署於八十九年十月十八日以八十
    九年度戒毒偵字第一一二五號不起訴處分確定。詎甲○○仍不知悔改，明知海洛
    因係第一級毒品，於前開不起訴處分後五年內復基於施用第一級毒品海洛因之概
    括犯意，分別於九十一年三月一日下午二時三十分許回溯二十四小時內之某時（
    公訴人誤載為九十一年初）及同年九月二十七日下午五時零三分許回溯二十四小
    時內之某時、同年十月十六日下午五時十三分許回溯二十四小時內之某時，在高
    雄縣大樹鄉○○村○○路釣蝦場旁，以將海洛混合美娜水以針筒注射身體之方式
    ，施用第一級毒品海洛因多次，嗣分別於九十一年三月一日下午二時三十分許（
    公訴人誤載為九十一年一月三十一日下午二時三十分），為警在前開高雄縣大樹
    鄉○○村○○路釣蝦場旁查獲及於九十一年九月二十七日下午五時零三分、同年
    十月十六日下午五時十三分許，經台灣高雄地方法院檢察署觀護人通知採尿而查
    獲。
二、案經高雄縣警察局仁武分局報告臺灣高雄地方法院檢察署檢察官偵查聲請簡易判
    決處刑暨移送併辦。
    理  由
一、右揭事實，業據被告甲○○於本院審理時均坦承不諱（參見本院九十二年五月十
    七日審判筆錄），而被告為警查獲時及台灣高雄地方法院檢察署觀護人通知時所
    採取之尿液，經送請高雄縣政府衛生局及台灣檢驗科技股份有限公司檢驗結果，
    嗎啡均呈陽性反應，此有高雄縣政府衛生局九十一年三月十二日九十一煙檢字第
    三五０號煙毒尿液檢驗成績書影本及台灣檢驗科技股份有限公司九十一年十月十
    五日及同年月二十五日濫用藥物尿液檢驗報告各一紙附卷可稽，足認被告上開自
    白與事實相符，堪信為真實。又被告甲○○曾於八十八年間因施用毒品案件，經
    本院以八十八年度毒聲字第五八四一號裁定送觀察、勒戒後，認有繼續施用毒品
    之傾向，再經本院以八十八年度毒聲字第七三五四號裁定令入戒治處所施以強制
    戒治一年，嗣因停止戒治付保護管束，後因戒治期滿，經臺灣高雄地方法院檢察
    署於八十九年十月十八日以八十九年度戒毒偵字第一一二五號不起訴處分確定等
    事實，亦有台灣高雄地方法院檢察署八十九年度戒毒偵字第一一二五號不起訴處
    分書及刑案資料查註紀錄表、台灣高等法院被告全國前案紀錄表各一份在卷足憑
    ，綜上所述，被告於不起訴處分後五年內再犯毒品危害防制條例第十條第一項之
    罪，本件事證明確，被告上開犯行洵堪認定。
二、查海洛因係毒品危害防制條例第二條第二項第一款所稱之第一級毒品，不得持有
    、施用。次按犯毒品危害防制條例第十條施用第一、二級毒品罪者，依同條例第
    二十條第一項、第二項後段、第二十三條第一項、第二項前段規定，檢察官應先
    將被告送勒戒處所觀察、勒戒，經觀察、勒戒後，認有繼續施用毒品傾向者，應
    由檢察官聲請法院裁定令入戒治處所施以強制戒治，強制戒治期滿或交付保護管
    束期滿，始得由檢察官為不起訴處分。而依上開規定為不起訴處分後，五年內再
    犯同條例第十條施用第一、二級毒品罪者，除由檢察官聲請法院裁定先令入戒治
    處所施以強制戒治外，刑責部分仍應依通常刑事訴訟程序追訴處罰，此觀同條例
    第二十三條第二項規定自明。本件被告前既已因施用毒品案件，經本院送勒戒處
    所觀察、勒戒後，認有繼續施用毒品傾向，再裁定施以強制戒治，於強制戒治期
    滿後，經檢察官不起訴處分確定在案，已如前述，被告於不起訴處分確定後五年
    內二犯上開施用第一級毒品犯行，依法即應予以論罪科刑，故核其所為，係犯毒
    品危害防制條例第十條第一項施用第一級毒品罪。又被告先後多次施用第一級毒
    品海洛因之行為，時間緊接，且反覆為之，所犯又係同一罪名之罪，顯係基於概
    括犯意為之，應依連續犯規定論以一罪，並加重其刑。至被告多次持有第一級毒
    品犯行，亦係基於概括之犯意反覆為之，本亦均應以連續持有第一級毒品論，惟
    其持有後進而施用，其持有之低度行為均應被施用之高度行為所吸收，故均不另
    論其持有毒品罪。公訴人雖僅就被告九十一年三月一日下午二時三十分許回溯二
    十四小時內之某時施用第一級毒品之犯行起訴，惟此上開論罪科刑部分與公訴人
    起訴被告施用第一級毒品之犯行有連續犯之裁判上一罪關係，已如前述，檢察官
    就犯罪事實一部起訴者，依刑事訴訟法第二百六十七條規定，其起訴效力及於全
    部，本院自屬有權一併審理，併此敘明。爰審酌被告於毒品危害防制條例施行後
    復因施用毒品，經觀察勒戒及強制戒治之處分，由檢察官為不起訴處分確定後，
    仍未戒絕毒品，再犯相同之罪，顯見其無戒毒悔改之意，惟念其施用毒品乃自戕
    一己之身體健康，未害及他人，且其犯後坦承犯行，態度良好等一切情狀，量處
    如主文所示之刑。
據上論斷，應依刑事訴訟法第四百五十二條、第二百九十九條第一項前段，毒品危害
防制條例第十條第一項，刑法第十一條、第五十六條，判決如主文。
本案經檢察官楊碧瑛到庭執行職務。
中      華      民      國     九十二     年     五    月    二十九    日
                                  臺灣高雄地方法院刑事庭
                                      法  官  廖建瑜
右正本證明與原本無異。
如不服本判決，應於判決送達後十日內，向本院提出上訴狀。
                                      書記官  王翌翔
中      華      民      國     九十二     年     五    月     二十九    日
毒品危害防制條例第十條
施用第一級毒品者，處六月以上五年以下有期徒刑。
施用第二級毒品者，處三年以下有期徒刑。


司法院資訊處製作；財團法人民間司法改革基金會備份。
